最高法院刑事判決　　　　　　九十六年度台上字第一三一二號
上　訴　人　甲○○
　　　　　　乙○○
　　　　　　丙○○
　　　　　　丁○○
　　　　　　戊○○
　　　　　　己○○
上列上訴人等因違反懲治走私條例案件，不服台灣高等法院中華
民國九十五年十一月二十一日第二審判決（九十五年度上訴字第
三三八二號，起訴案號：台灣桃園地方法院檢察署九十四年度偵
字第七四三六、一三一三六號），提起上訴，本院判決如下：
    主  文
上訴駁回。
    理  由
一、乙○○、丙○○部分
按刑事訴訟法第三百七十七條規定，上訴於第三審法院，非以判
決違背法令為理由，不得為之。是提起第三審上訴，應以原判決
違背法令為理由，係屬法定要件。如果上訴理由狀並未依據卷內
訴訟資料，具體指摘原判決不適用何種法則或如何適用不當，或
所指摘原判決違法情事，顯與法律規定得為第三審上訴理由之違
法情形，不相適合時，均應認其上訴為違背法律上之程式，予以
駁回。本件上訴人乙○○、丙○○上訴意旨略稱：（一）、乙○
○始終否認明知為走私物品而運送，原判決竟以推測與擬制之方
法為判斷，遽以論處共同私運管制物品進口逾公告數額罪刑，有
判決不備理由或所載理由矛盾之違誤。（二）、乙○○未目睹並
接觸系爭走私物品，原判決亦未就上開事實為調查，逕為乙○○
不利之判決，有應於審判期日調查之證據未予調查之違誤。（三
）、原判決僅憑丙○○之自白為論罪之依據，並未調查其他必要
之證據，遽論處丙○○以共同私運管制物品進口逾公告數額罪刑
，顯屬違背法令等語。
惟查：本件原判決撤銷第一審關於乙○○、丙○○部分之科刑判
決，改判仍論處乙○○、丙○○以共同私運管制物品進口逾公告
數額罪刑。係依憑（一）乙○○、丙○○對於其與甲○○、丁○
○（詳後述）於民國九十四年四月九日下午五時五十分許，駕駛
興海二號工作船拖掛興海平台自基隆八斗子漁港出海，於同年月
十日晚上在台灣海峽中線公海處，向大陸黑色鐵殼船上輾轉接駁
物品，再駛回桃園縣觀音鄉大潭電廠出水口處停泊，嗣機接駁或
靠岸，經查獲興海平台內有大陸地區香菇五四四八公斤、花菇四
七九二公斤、蜂王乳一五二三公斤之事實，供認不諱。核與證人
即查獲警員李文正於第一審法院供證情節相符。（二）丙○○於
第一審法院自白稱：「（我）承認犯罪。九十四年四月九日晚上
六時有與甲○○、乙○○、丁○○三人一同搭乘興海二號出海，
……於十日凌晨有不詳漁船來接駁東西，……當時我有懷疑東西
來源是走私物品，因為他們接洽時，我覺得怪怪的，有人吊一桶
一桶的東西上船，感覺不是工地要用的東西。」；乙○○於第一
審法院亦具結供稱：「出港時我們是空船，但是後面有拖一個平
台。（問：你們駕駛的興海二號所拖的工作平台是由你們三個船
員綑綁，大概用了一個鐘頭，在此期間只有在興海二號與工作平
台接觸時，有見到一艘黑色的船距離工作船不遠處，……，完成
綑綁後要拖引，但是甲○○沒有說要將船拖引何處？）有，該平
台是由我、丙○○、丁○○一起綑綁的，綁了約一個鐘頭。」各
等語。足證乙○○、丙○○對於該批走私物品已有目睹、接觸，
依其重量、外觀包裝等客觀情狀及接駁時間在深夜、接駁地點在
公海等情，應足判斷其等載運之物品係屬非法物品。（三）興海
二號在北緯二十五度二分、東經一二一度三分處向大陸地區船隻
接駁管制物品進口，該處屬台灣海峽中線海域接近台灣及大陸中
間點，亦經證人李文正於第一審法院供證屬實，復有海圖縮影一
紙附卷可憑。（四）查獲香菇重五四四八公斤、完稅價格新台幣
（下同）一百十一萬一千六百六十四元，花菇重四七九二公斤、
完稅價格一百十七萬三千三百六十九元，蜂王乳重一五二三公斤
、完稅價格六十萬二千四百四十二元，並經財政部台北關稅局處
分完畢，有該局九四年第00000000號處分書附卷足稽。
而香菇、花菇、蜂王乳分別歸列海關進口稅則第七章、第四章，
若一次私運進口完稅價格逾十萬元或重量逾一千公斤，核屬行政
院依懲治走私條例第二條第四項規定公告之「管制物品項目及其
數額」丙項第五款海關進口稅則第一章至第八章所列物品，有財
政部關稅總局九十四年十二月二日台總局緝字第０九四一０二五
四三八號函附卷足按，為其論罪之基礎。並說明丙○○所辯：不
知道出海要走私管制物品進口，而於與黑色鐵殼船接駁時，在幫
忙甲○○掌舵，不知道平台內係裝何物，及乙○○所辯：不知道
出海要走私管制物品進口，伊僅負責將平台拉回來，並不知道平
台內係裝何物云云，核屬卸責之詞，不足採信之理由綦詳。又原
判決係依憑丙○○於第一審法院之自白，並參酌證人李文正之證
述暨上開興海平台內被警當場查獲有管制物品香菇、花菇、蜂王
乳為論處丙○○以共同私運管制物品進口逾公告數額罪刑之基礎
，上述意旨（三）所陳，顯與卷內資料不符，不得據為第三審上
訴之適法理由。其餘上訴意旨係就原審取捨證據、認定事實職權
之行使及原判決理由已說明之事項，重為事實問題爭執及請求法
院為無益之調查，顯與法律規定得為第三審上訴理由之違法情形
，不相適合。丙○○、乙○○上訴違背法律上之程式，應予駁回
。
二、甲○○、丁○○部分
按刑事訴訟法第三百七十七條規定，上訴於第三審法院，非以判
決違背法令為理由，不得為之。是提起第三審上訴，應以原判決
違背法令為理由，係屬法定要件。如果上訴理由狀並未指摘原判
決有何違法，自應認其上訴為違背法律上之程式，予以駁回。本
件上訴人甲○○、丁○○上訴意旨，僅以其等老闆陳相財（本案
為證人）無事，而其等員工卻有罪，不服原判決結果為唯一理由
，而於原判決如何違背法令並無一語涉及，自屬違背法律上之程
式，甲○○、丁○○上訴應予駁回。
三、戊○○、己○○部分
查第三審上訴書狀，應敘述上訴之理由，其未敘述者，得於提起
上訴後十日內補提理由書於原審法院，已逾上述期間，而於第三
審法院未判決前仍未提出上訴理由書狀者，第三審法院應以判決
駁回之，刑事訴訟法第三百八十二條第一項、第三百九十五條後
段規定甚明。本件上訴人鐘文瑞、己○○因違反懲治走私條例案
件，不服原審判決，於九十五年十二月一日提起上訴，並未敘述
理由，迄今逾期已久，於本院未判決前仍未提出，依上開規定，
其上訴自非合法，應予駁回。
據上論結，應依刑事訴訟法第三百九十五條，判決如主文。
中　　華　　民　　國　九十六　年　　三　　月   十五   日
                      最高法院刑事第六庭
                          審判長法官  呂　潮　澤
                                法官  吳　昆　仁
                                法官  孫　增　同
                                法官  趙　文　淵
                                法官  吳　　　燦
      本件正本證明與原本無異
                                      書  記  官
中　　華　　民　　國　九十六　年　　三　　月   十九   日
                                                H
